臺灣桃園地方法院刑事判決　　　　　　　 94年度訴字第432號
公　訴　人　臺灣桃園地方法院檢察署檢察官
被　　　告　辛○○
指定辯護人　吳憲昌　律師
上列被告因毒品危害防制條例案件，經檢察官提起公訴（93年度
偵字第19837 號），本院判決如下：
    主  文
辛○○共同運輸第一級毒品，處有期徒刑拾參年，褫奪公權參年
。扣案如附表所示之第一級毒品海洛因均沒收銷燬之；毒品包裝
袋（保險套）合計拾玖個均沒收。
    事  實
一、辛○○明知海洛因係毒品危害防制條例第2 條第2 項第1 款
    所列第一級毒品，並經行政院公告為甲類第四款之管制進出
    口物品，不得運輸，亦不得私運進口，為了取得財源以維持
    開銷，竟萌生自泰國地區私行運輸及走私第一級毒品海洛因
    進口臺灣地區之意。緣其友人乙○○因財務困窘，經甲○○
    （綽號小虎，另案偵查中）告知乙○○可藉由自泰國私行運
    輸及走私海洛因進口至臺灣地區賺取酬勞，且言明將運輸毒
    品入境交予與甲○○具有共同運輸海洛因及私運管制物品進
    口犯意聯絡庚○○（綽號小刀，另案偵查中）後，以每運輸
    6 顆毒品海洛因球為基準，代價新臺幣（下同）10萬元，每
    增、減挾帶1 顆則增、減2 萬元酬勞，乙○○應允之。乙○○遂邀集辛○○、丙○（另案審理）一同前往泰國旅遊，並
    告知上情，並將其本人及辛○○、丙○之證件，交予庚○○
    代辦前往泰國文件，並由庚○○先行支付旅費。迨於93年12
    月14日庚○○在臺北縣樹林市家樂福大賣場附近，交付前往
    泰國行程表交予乙○○、丙○。翌日（93年12月15日）22時
    15分許，辛○○、乙○○、丙○即共同基於運輸海洛因及私
    運管制物品進口之犯意聯絡，共同搭乘中華航空班機前往泰
    國曼谷，抵達泰國曼谷後，第二天前往泰國普吉島旅遊，至
    同年月19日再回到泰國曼谷投宿當地不知名飯店；同日22時
    許，甲○○及具有共同運輸海洛因及私運管制物品進口犯意
    聯絡之戊○○（綽號阿生，另案偵查中）攜帶以保險套包裝
    好之海洛因，至以辛○○、丙○名義登記住宿之飯店房間內
    ，甲○○向在場辛○○、丙○、乙○○教導指示，以將保險
    套包裝好之海洛因丸塗抹潤滑油後，塞入自己肛門內之夾帶
    方式運輸進入我國境內；言畢，甲○○旋將2 顆保險套包裝
    好之海洛因交予丙○先至房間內廁所將之塞入肛門，出廁後
    甲○○再交付4 顆保險套包裝好之海洛因給丙○，丙○依指
    示再入廁所內塞入肛門，因丙○感覺不舒服，乃取出其中1
    顆保險套包裝好之海洛因，並至房間外散步以減輕疼痛。再
    由乙○○、辛○○依序在同一房間廁所內，以同一方式分別
    將保險套包裝好之海洛因塞入各自肛門（各自塞入數量詳如
    附表所示），事畢甲○○先行離去，戊○○則留在該飯店房
    間內監看辛○○、乙○○、丙○。迨於93年12月20日，辛○○、乙○○、丙○自泰國曼谷搭乘中華航空公司CI-696號班
    機，於當日23 時40 分許返抵臺灣地區桃園中正國際機場，
    而共同將海洛因私運輸入我國境內得逞。臺北縣政府警察局
    掌握情資，得知辛○○等人可能攜帶毒品入境，於辛○○等
    人入境後加以逮捕，向臺灣桃園地方法院檢察署檢察官報告
    聲請取得鑑定許可書，並帶往臺北縣板橋市亞東醫院作Ｘ光
    檢查與診斷，發現辛○○等人下腸道有異物，經施以灌腸或
    瀉藥口服後，各自排出以保險套包裝之海洛因（數量詳如附
    表所示），始悉上情。
二、案經臺北縣政府警察局移送臺灣桃園地方法院檢察署檢察官
    偵查起訴。
    理  由
一、訊據被告辛○○固坦承有與共犯乙○○、丙○共同前往泰國
    ，並於肛門中裝入6 顆以保險套包裝好不明物體，回到我國
    境內等情，惟矢口否認有何運輸第一級毒品海洛因之犯行，
    並辯稱：伊當時只是要去泰國旅遊，後來因為甲○○與戊○○拿東西到其投宿飯店房間內，先後要丙○、乙○○裝到肛
    門，最後只剩其1 人與甲○○留在間內，伊感到害怕所以才
    聽從甲○○指示，將之塞入肛門，運輸不好的東西入境，不
    知道所運輸者係海洛因云云。經查：
(一)被告辛○○與共犯乙○○、丙○共同於93 年12 月15日出境
    至泰國，迨同年月19日22時許，甲○○及戊○○攜帶以保險
    套包裝好之海洛因，至以辛○○、丙○名義登記住宿之飯店
    房間內，由甲○○向在場辛○○、丙○、乙○○教導指示，
    以將保險套包裝好之海洛因塗抹潤滑油後，塞入自己肛門內
    之夾帶方式運輸進入我國境內後，由丙○先行至房內所將以
    保險套包裝好之海洛因丸塞入自己肛門後，再由乙○○、辛○○依序在同一房間廁所內，以同一方式分別將保險套包裝
    好之海洛因塞入各自肛門（各自塞入數量詳如附表所示），
    迨於93年12月20日，自泰國曼谷搭乘中華航空公司CI-696號
    班機，於當日23時40分許返抵臺灣地區桃園中正國際機場，
    而共同將海洛因私運輸入我國境內得逞；經臺北縣政府警察
    局掌握情資，於辛○○等人入境後加以逮捕，向臺灣桃園地
    方法院檢察署檢察官報告聲請取得鑑定許可書，並帶往臺北
    縣板橋市亞東醫院作Ｘ光檢查與診斷，發現辛○○、乙○○
    、丙○等人下腸道有異物，經施以灌腸或瀉藥口服後，各自
    排出以保險套包裝之海洛因（數量詳如附表所示）之事實，
    業據被告辛○○於本院審理時供承不諱，及共犯乙○○、丙○於本院審理時結證後證述在卷，並據證人即承辦本案臺北
    縣政府警察局員警己○○於本院審理時結證明確在卷（見本
    院卷第46、47頁）。而被告辛○○與共犯乙○○、丙○入境
    後經臺北縣政府警察局員警逮捕，並帶往臺北縣板橋市亞東
    醫院作Ｘ光檢查及診斷，發現下腸道有異物，經施以灌腸或
    瀉藥後，均解出如附表所示數量之保險套包裝好之不明粉末
    ，其中之不明粉末經送法務部調查局鑑定，均含有如附表所
    示之重量、純度之第一級毒品海洛因，有臺灣桃園地方法院
    檢察署鑑定許可書、亞東醫院腹腔Ｘ光照片3 張、被告辛○○及共犯乙○○、丙○在亞東醫院排解保險套包裝好之海洛
    因之照片4 張及法務部調科壹字第080008771 號、第0000
    00000 號、第000000000 號鑑定通知書等件在卷足憑（見本
    院調閱臺灣桃園地方法院檢察署被告丙○93年度偵字第1983
    6 號卷第42頁、本院卷第73、76至78頁、93年度偵字第1983
    7 號卷第23至25頁、第37頁）。可認被告辛○○與共犯乙○○、丙○確實有前往泰國並攜帶第一級毒品海洛因入境為警
    查獲。
(二)至被告辛○○辯稱：伊只知道肛門內塞的是不好的東西，不
    知是海洛因，且係由害怕始裝入體內云云。然查，被告辛○○先於警詢時供承：本次出國運毒是由乙○○告訴我的，當
    時聲明運毒的代價是8 萬元至10萬元，塞越多代價越高；警
    方在我身上取獲之6 顆毒品海洛因球，是由一名綽號「小虎
    」之男子，於93年12月19日22時許拿到我住宿之泰國飯店房
    間內，並交給我6 顆毒品海洛因丸，叫我塞入肛門內再攜帶
    回臺灣等語（見93年度偵字第19837 號卷第7 、8 頁）；繼
    於偵查供承：綽號「小虎」（在警察局及本院審理時指認照
    片確認是甲○○）者帶毒品去飯店，問我要不要帶，他說回
    臺灣後，綽號「小刀」者（在警察局及本院審理時指認照片
    確認是庚○○）」會去接我們，然後就有錢可以拿，所以我
    就幫他們帶毒品；在出國前吃飯時，甲○○與綽號「小刀」
    者與乙○○在商談時，有說帶越多越多錢，但綽號「小虎」
    沒有親自跟我說實際多少錢；而在臺灣時乙○○有講以前也
    有帶過1 次，不會怎樣；我是有貪心念頭才會答應，在泰國
    我也有告訴乙○○帶這種東西很恐怖，他說不會；我體內排
    出毒品6 顆，是綽號「小虎」者及綽號「阿生」者（在警察
    局及本院審理時指認照片確認是戊○○）拿到泰國的飯店，
    當時我與乙○○、丙○都在場，綽號「小虎」者從裡面拿6
    顆給我，也拿了8 顆給乙○○，也拿了5 顆給丙○，綽號「
    小虎」者當場教我們3 人如何將毒品塞到肛門，接著我們3
    人就自己塞到肛門，綽號「小虎」者教我們塞完後如果有不
    舒服就多走動、走動，或躺著，或喝可樂，然後綽號「小虎
    」者就先走了，綽號「阿生」者就留在房間看著我門，後來
    我與乙○○、丙○就自己搭機回臺灣（見同上偵卷第27、28
    頁、第40、40頁）。迨被告辛○○於檢察官聲請羈押時，在
    本院值班法院訊問時亦供承：「（詳情如何？）小虎拿海洛
    因來飯店給我們」、「（什麼叫我們？）當時在場的有我、
    丙○、乙○○，小虎旁邊還有1 個綽號「阿生」者的人，‧
    ‧‧」等語（見本院93年度聲羈字第777 號卷第5 、6 頁）
    。參之，證人即共犯丙○於本院審理行交互詰問時亦結證稱
    ：綽號「小虎」者在交給這些東西時（指保險套包裝好之海
    洛因），我有問他們是什麼東西，他們回答我是4 號等語（
    見本院卷第44頁）。稽之，海洛因俗稱4 號，此迭見於媒體
    報導，且被告辛○○亦在場聽聞共犯丙○與綽號「小虎」者
    等人交談，而其並非無智識豈能諉稱不知。另共犯乙○○既
    已於出國前告知被告辛○○要攜回毒品，而被告辛○○與共
    犯乙○○、丙○等人前往泰國，所需費用概由共犯庚○○先
    行支付，到了泰國即能取得扣案毒品，被告於泰國期間又與
    共犯乙○○、丙○投宿同一飯店同住，且每個人體內能塞入
    之保險套數量有限，事前必需按照欲攜回之海洛因數量來計
    算欲參與犯罪計畫之人數，顯見共犯甲○○、庚○○、戊○○於事前已經有所安排、計畫並徵得被告辛○○、共犯乙○○、丙○等人之同意始得成行。況且，被告辛○○等3 人是
    以塞入個人肛門內此極為隱蔽方式夾帶，並有利可圖，而被
    告辛○○等3 人所前往之地區為一般社會經驗可知係海洛因
    盛行之地區，被告對於所攜帶之物為海洛因實難諉為不知。
    雖共犯丙○雖於本院審理中證稱：不知辛○○有無運輸毒品
    海洛因入境云云；共犯乙○○雖於本院審理中證稱：其未告
    知辛○○前往泰國式要運輸海洛因入境，其單純邀辛○○前
    往泰國旅遊，辛○○不知情云云，惟被告辛○○確知前往泰
    國係為運輸毒品海洛因入境，以獲取報酬等情，已如前述，
    是共犯乙○○、丙○此部分所言自難遽為被告辛○○有利之
    認定。綜上，被告辛○○前揭所辯，核屬事後卸責之詞，難
    以憑採。
(三)另按毒品危害防制條例第17條雖規定，犯第4 條第1 項至第
    4 項之罪，供出毒品來源，因而破獲者，得減輕其刑。而共
    犯庚○○、甲○○、戊○○雖已遭查獲，現由檢察官偵辦中
    ，惟庚○○、甲○○、戊○○等人，係檢察官早已鎖定庚○○、甲○○、戊○○等人尋找人員運輸毒品入境情資，並指
    揮員警監控查獲，而分案偵辦，並非因被告辛○○供述而破
    獲一節，亦據臺灣桃園地方法院檢察署於94年3 月21日以丁○惟致字94偵字第2223號函覆本院，有該函文在卷可按（見
    本院卷第19-1頁）。則被告辛○○所為即與上開規定要件不
    符，併此敘明。綜上事證，被告辛○○上揭共同運輸第一級
    毒品、私運管制物品進口等犯行明確。
二、按海洛因屬於毒品危害防制條例第2 條第2 項所列之第一級
    毒品，且經行政院公告為「甲類第四款之管制進出口物品」
    。被告辛○○上揭未經許可，擅自將行政院公告管制之第一
    級毒品海洛因自國外私運進入我國國境，係犯毒品危害防制
    條例第4 條第1 項之運輸第一級毒品罪及懲治走私條例第2
    條第1 項之私運管制物品進口罪。被告非法持有第一級毒品
    海洛因之低度行為為運輸毒品之高度行為所吸收，不另論罪
    。本件係共犯甲○○出面邀約共犯乙○○，再經由乙○○居
    間聯絡被告辛○○、共犯丙○走私運輸毒品海洛因入境，並
    由共犯庚○○代為辦理前往泰國證件，並先行支付費用，且
    在泰國地區即由共犯甲○○及戊○○前往交付毒品，已如前
    述，可見被告辛○○與共犯庚○○、甲○○、戊○○、乙○○、丙○間，有直接或間接之犯意聯絡及行為分擔，為共同
    正犯（按「共同正犯之意思聯絡，原不以數人間直接發生者
    為限，即有間接之聯絡，亦包括在內。如甲分別邀約乙、丙
    犯罪，雖乙、丙間彼此並無直接之聯絡，亦無礙於其為共同
    正犯之成立」，最高法院著有77年台上字第2135號判例可參
    ），起訴書犯罪事實僅認被告辛○○與共犯乙○○、庚○○
    、甲○○間有共同正犯關係，容有未合，附此敘明。被告辛○○所犯前開二罪名，乃以一行為而同時觸犯之，為想像競
    合犯，應依刑法第55條規定，從一較重之運輸第一級毒品罪
    處斷。爰審酌被告平日之素行、此次私運毒品是受乙○○邀
    約，且其背景是一時失慮貪取財物，因而涉險並非首謀，走
    私所運輸之毒品復在流入市面前即時查獲，惟犯後僅坦承部
    分犯行等，運輸毒品數量，第一級毒品海洛因對社會所生危
    害不輕等一切情狀，認被告所犯情節，縱量處法定最輕刑之
    無期徒刑，仍嫌過重，爰依刑法第59條之規定酌減其刑，並
    審酌上開犯行，量處有期徒刑13年，依其犯罪之性質並認有
    褫奪公權之必要，爰並諭知褫奪公權3 年。附表所示第一級
    毒品海洛因，既為被告與共犯乙○○、丙○共同運輸之第一
    級毒品，均應依毒品危害條例第18條第1 項前段之規定，諭
    知沒收銷燬之，至於附表所示包裝該海洛因之保險套19個，
    為供被告辛○○等人共犯本件運輸毒品所用之物，應併依毒
    品危害防制條例第19條第1 項之規定宣告沒收之。
據上論斷，應依刑事訴訟法第299 條第1 項前段，毒品危害防制
條例第4 條第1 項、第18條第1 項前段、第19條第1 項，懲治走
私條例第2 條第1 項、第11條，刑法第11條、第28條、第55條、
第59條、第37條第2項，判決如主文。
本案經檢察官趙燕利到庭執行職務。
中　　華　　民　　國　　94　　年　　4 　　月　　14　　日
                  刑事第五庭  審判長法　官　潘政宏
                                    法  官  張明儀
                                    法  官  邱滋杉
以上正本證明與原本無異。
如不服本判決，應於送達後10日內，向本院提出上訴狀（應附繕
本），上訴於臺灣高等法院。
                                    書記官　高文靜
中　　華　　民　　國　　94　　年　　4 　　月　　14　　日
附表
┌──┬─────┬─────────┬────────┬──────────┐
│編號│姓      名│塞入肛門海洛因之顆│包裝袋之數量級重│查獲時間、地點及海洛│
│    │          │粒及數量          │量              │因排出地點          │
├──┼─────┼─────────┼────────┼──────────┤
│一  │丙○      │5 顆，合計淨重110.│5 個（保險套），│(1)93年12月20日23時40│
│    │          │78公克，純度82.48%│合計8.15公克。  │  許在桃園縣中正機場│
│    │          │，純質淨重91.37 公│                │  第一航廈          │
│    │          │克。              │                │(2)台北縣板橋市亞東醫│
│    │          │                  │                │  院                │
├──┼─────┼─────────┼────────┼──────────┤
│二  │乙○○    │8 顆，合計淨重172.│8 個（保險套），│同上。              │
│    │          │45公克，純度82.13%│合計14.54 公克。│                    │
│    │          │，純質淨重141.63公│                │                    │
│    │          │克。              │                │                    │
├──┼─────┼─────────┼────────┼──────────┤
│三  │辛○○    │6顆，合計淨重114.6│6 個（保險套），│同上。              │
│    │          │5公克，純度82.54% │合計10.12 公克。│                    │
│    │          │，純質淨重94.63 公│                │                    │
│    │          │克。              │                │                    │
└──┴─────┴─────────┴────────┴──────────┘
附錄論罪科刑法條：
毒品危害防制條例第4 條第1 項
製造、運輸、販賣第一級毒品者，處死刑或無期徒刑；處無期徒
刑者，得併科新臺幣一千萬元以下罰金。
懲治走私條例第2 條第1 項
私運管制物品進口、出口逾公告數額者，處七年以下有期徒刑，
得併科新臺幣三百萬元以下罰金。
